【裁判字號】    89,簡上,168
【裁判日期】    890427
【裁判案由】    家庭暴力防治法
【裁判全文】
臺灣高雄地方法院刑事判決                        八十九年度簡上字第一六八號
    上  訴  人  乙○○
    即  被  告          （
右上訴人因傷害案件，不服台灣高雄地方法院高雄簡易庭八十九年度雄簡字第四四二
號中華民國八十九年四月二十七日第一審判決（簡易判決處刑聲請書案號：臺灣高雄
地方法院檢察署八十九年度偵字第三六四一號），提起上訴，本院判決如左：
    主  文
上訴駁回。
乙○○緩刑貳年。
      事  實
一、乙○○為甲○○之夫，於民國八十八年十一月十八日十四時許，在高雄市○○區
    ○○街一一七巷十九號住處，因甲○○欲搬離該處，致引起其不悅，乃基於傷害
    之故意，出手毆打甲○○，致甲○○因此受有右手無名指瘀傷一Ｘ一公分、紅腫
    一Ｘ一公分、左手食指瘀傷二Ｘ二公分、左大腿瘀傷三Ｘ三公分、右頸腫五Ｘ二
    公分、左臉紅腫九Ｘ九公分、右臉紅腫二Ｘ二公分等傷害。乙○○於八十九年一
    月一日一時許在上址，又因甲○○再提搬離事，另基於傷害之故意，出手毆打甲
    ○○，致甲○○因此受有額部瘀腫約四Ｘ三公分、下唇、下頷抓擦傷各約○‧八
    Ｘ○‧一公分、○‧一Ｘ○‧二公分、右食指、左拇指擦傷各約二Ｘ○‧二公分
    、二Ｘ○‧五公分等傷害。
二、案經甲○○訴由台灣高雄地方法院檢察署檢察官偵查起訴。
      理  由
一、右揭於八十八年十一月十八日十四時許，在高雄市○○區○○街一一七巷十九號
    住處，傷害告訴人甲○○之事實，業據上訴人即被告乙○○自白不諱，並有告訴
    人提出之驗傷診斷書可憑，足認被告前開自白與事實相符。另訊被告矢口否認有
    於八十九年一月一日一時許，在前開山東路處傷害告訴人，辯稱：「只是拉扯，
    伊有用額頭去碰甲○○額頭，沒有打她」云云；惟查，前揭事實，業據告訴人具
    狀指述綦詳，復提出驗傷診斷書一紙為證，且參酌告訴人所受之傷在額頭等處，
    並有抓擦傷等情，足認告訴人所受之傷害，確為被告之行為所致。是綜上所述，
    本件事證已明，被告犯行洵堪認定。
二、核被告二次傷害行為，均係犯刑法第二百七十七條第一項傷害罪。其二次傷害行
    為，雖罪名相同，惟已間隔月餘，自難認係基於概括犯意而為，應分論併罰。原
    審依刑法第二百七十七條第一項、第四十一條、第五十一條第五款、罰金罰鍰提
    高標準條例第一條前段、第二條，分別量處有期徒刑二月、三月，並定其應執行
    刑，及依法諭知易科罰金以三百元折算一日之折算標準，認事用法尚無不合，量
    刑亦稱妥適，被告以告訴人已撤回告訴為由提起上訴，指摘原判決不當，然告訴
    人之撤回告訴狀係於八十九年五月五日始送本院高雄簡易庭收文，此有該刑事撤
    回狀附卷可按，而八十九年度雄簡字第四四二號案則於八十九年四月二十七日判
    決，顯見告訴人係於該案判決後始撤回告訴，自與刑事訴訟法第二百三十八條第
    一項之規定不合，被告上訴無理由，應予駁回。但查被告前未曾受有期徒刑以上
    刑之宣告，此有台灣高等法院被告全國前案紀錄表在卷可稽，且告訴人亦具狀表
    示對被告原諒之意，此有告訴人八十九年七月二十八日信函附卷可憑，被告因一
    時思慮欠週而觸刑章，經此偵、審程序及刑之宣告後，當知所警惕信無再犯之虞
    ，是本院認對其刑之宣告以暫不執行為適當，併諭知緩刑二年，以啟自新。
據上論斷，應依刑事訴訟法第四百五十五條之一第一項、第三項、第三百六十八條，
刑法第七十四條第一款，判決如主文。
中      華      民      國    八十九    年      八      月    三十一    日
                                   臺灣高雄地方法院刑事第一庭
                                       審判長法官  陳顯榮
                                             法官  郭文通
                                             法官  曾逸誠
右正本證明與原本無異。
不得上訴。
                                            書記官    許玉城
中    華    民    國      八十九      年      九      月      一      日


司法院資訊處製作；財團法人民間司法改革基金會備份。
